臺灣臺中地方法院刑事判決　　　　　　　　　　　　九十四年度訴字第一六四九號
　　公　訴　人　臺灣臺中地方法院檢察署檢察官
　　被　　　告　乙○○
右列被告因違反毒品危害防制條例案件，經檢察官提起公訴（九十四年度毒偵字第一
六○五號），被告於準備程序中就被訴事實為有罪之陳述，經告以簡式審判之旨，並
聽取意見後，本院合議庭裁定由受命法官獨任進行簡式審判程序，本院判決如左：
    主  文
乙○○連續施用第一級毒品，累犯，處有期徒刑壹年，扣案之注射針筒壹支沒收。
    事  實
一、乙○○前曾於民國八十七年間，因施用毒品案件，經本院以八十七年度毒聲字第
    一七四○號裁定送勒戒處所進行觀察、勒戒後，認無繼續施用毒品傾向，由臺灣
    臺中地方法院檢察署檢察官於八十七年九月十八日以八十七年度偵字第一七二六
    七號為不起訴處分確定，並於同日執行完畢釋放；又於八十八年間，因施用毒品
    案件，經依本院八十八年度毒聲字第二九四七號裁定送勒戒處所進行觀察、勒戒
    後，認無繼續施用毒品傾向，由臺灣臺中地方法院檢察署檢察官於八十八年六月
    二日以八十八年度偵字第一二一四七號、八十八年度偵緝字第三八九號為不起訴
    處分確定，並於八十八年六月四日執行完畢釋放；再於八十八年間，復因施用毒
    品案件，經本院以八十八年度毒聲字第七四二六號裁定令入戒治處所施以強制戒
    治，於八十九年二月十四日進入臺灣臺中戒治所強制戒治，嗣因執行成效良好，
    經依本院八十九年度毒聲字第五三七三號裁定停止強制戒治，所餘戒治期間並付
    保護管束，於八十九年十月三日停止戒治出所，於九十年二月十三日保護管束期
    滿，未經撤銷，視為強制戒治執行完畢。乙○○仍不知悔改及徹底戒絕，於九十
    年二月十三日強制戒治執行完畢釋放後五年內，基於施用第一級毒品海洛因之概
    括犯意，自九十四年二月初起至同年三月八日凌晨一時許止，在臺中市○○路漢
    口國中旁路邊等地，以將第一級毒品海洛因稀釋後置入注射針筒內，再注射於其
    手臂血管之方式，連續施用第一級毒品海洛因多次，約每天一次。嗣於九十四年
    三月八日晚上十時三十分許，在臺中市○區○○路五一號前為警查獲，並扣得乙
    ○○所有供施用第一級毒品海洛因使用之注射針筒一支。
二、案經臺中市警察局移送臺灣臺中地方法院檢察署檢察官偵查起訴。
    理  由
一、被告乙○○對其於右揭時地連續施用第一級毒品海洛因之事實，業據其於本院審
    理時坦承不諱，核與其於警詢、偵查時所供述相符，並有扣案之注射針筒一支可
    資佐證，又被告經警方查獲後，其尿液經送請中山醫學大學附設醫院藥物濫用檢
    測中心檢驗結果，驗有可待因、嗎啡陽性反應等情，有尿液檢驗報告一紙存卷可
    稽，而海洛因施用入人體後水解還原成嗎啡，再循嗎啡之代謝方式排出體外，已
    據行政院衛生署藥物食品檢驗局（八一）藥檢壹字第○○六四三一號函說明綦詳
    。再被告前曾於八十七年間，因施用毒品案件，經本院以八十七年度毒聲字第一
    七四○號裁定送勒戒處所進行觀察、勒戒後，認無繼續施用毒品傾向，由臺灣臺
    中地方法院檢察署檢察官於八十七年九月十八日以八十七年度偵字第一七二六七
    號為不起訴處分確定，並於同日執行完畢釋放；又於八十八年間，因施用毒品案
    件，經依本院八十八年度毒聲字第二九四七號裁定送勒戒處所進行觀察、勒戒後
    ，認無繼續施用毒品傾向，由臺灣臺中地方法院檢察署檢察官於八十八年六月二
    日以八十八年度偵字第一二一四七號、八十八年度偵緝字第三八九號為不起訴處
    分確定，並於八十八年六月四日執行完畢釋放；再於八十八年間，復因施用毒品
    案件，經本院以八十八年度毒聲字第七四二六號裁定令入戒治處所施以強制戒治
    ，於八十九年二月十四日進入臺灣臺中戒治所強制戒治，嗣因執行成效良好，經
    依本院八十九年度毒聲字第五三七三號裁定停止強制戒治，所餘戒治期間並付保
    護管束，於八十九年十月三日停止戒治出所，於九十年二月十三日保護管束期滿
    ，未經撤銷，視為強制戒治執行完畢之事實，有臺灣高等法院被告全國前案紀錄
    表及臺灣臺中地方法院檢察署刑案資料查註紀錄表各一份在卷可憑，則被告於九
    十年二月十三日強制戒治執行完畢釋放後，五年內再犯本件施用毒品之犯行，依
    現行毒品危害防制條例第二十三條第二項之規定，應予依法追訴。本件事證已臻
    明確，被告犯行，洵堪認定。
二、核被告所為，係犯毒品危害防制條例第十條第一項之施用第一級毒品罪。被告施
    用毒品前之持有毒品行為，本應以持有論，惟持有後進而施用，其持有之低度行
    為應被施用之高度行為所吸收，故不再另論其持有毒品罪。被告所為前開多次施
    用第一級毒品海洛因之行為，時間緊接，所犯構成要件相同，顯係基於概括之犯
    意為之，為連續犯，爰依刑法第五十六條之規定，論以一罪，並加重其刑。又被
    告曾於八十八年間，因違反毒品危害防制條例案件，經本院於八十九年四月十一
    日以八十八年度易字第三九八九號判處有期徒刑七月，於八十九年五月二十日確
    定；又於九十年間，再因違反毒品危害防制條例案件，經本院於九十年七月十八
    日以九十年度易字第一九三四號判處有期徒刑八月，於九十年八月二十三日確定
    ；於九十年二月十四日入監接續執行前開二罪，於九十一年一月十日縮短刑期假
    釋出監，甫於九十一年四月十九日假釋期滿，未經撤銷，以已執行完畢論，此有
    臺灣高等法院被告全國前案紀錄表、臺灣臺中地方法院檢察署刑案資料查註紀錄
    表各一份在卷可佐，被告於有期徒刑執行完畢後，五年以內再犯本件最重本刑為
    有期徒刑以上之罪，為累犯，應依刑法第四十七條之規定，遞加重其刑。爰審酌
    被告施用第一級毒品，經觀察勒戒、強制戒治後，仍不知戒惕，猶一再施用第一
    級毒品，無視於毒品對於自身健康之戕害及國家對於杜絕毒品犯罪之禁令，不知
    戒除惡習，惡性非輕，然念及被告坦承犯行，態度良好，其施用毒品海洛因並無
    危害他人及施用之次數，認為檢察官對被告具體求刑有期徒刑一年二月尚屬過重
    等一切情狀，量處如主文所示之刑，以資懲儆。扣案之注射針筒一支，為被告所
    有供施用毒品犯罪所用之物，業據被告供陳在卷，爰依刑法第三十八條第一項第
    二款規定宣告沒收。
據上論斷，應依刑事訴訟法第二百七十三條之一第一項、第二百九十九條第一項前段
，毒品危害防制條例第十條第一項，刑法第十一條前段、第五十六條、第四十七條、
第三十八條第一項第二款，判決如主文。
本案經檢察官甲○○到庭執行職務。
中      華      民      國      九十四      年      六    月    十六    日
                                  臺灣臺中地方法院刑事第一庭
                                      法  官  周 瑞 芬
右正本證明與原本無異。
如不服本判決，應於送達後十日內向本院提出上訴狀（須附繕本），上訴於臺灣高等
法院臺中分院。
                                      書記官
中      華      民      國      九十四      年      六    月    十六    日
附錄論罪科刑法條：
毒品危害防制條例第十條：
  施用第一級毒品者，處六月以上五年以下有期徒刑。
  施用第二級毒品者，處三年以下有期徒刑。
